臺灣高等法院民事裁定　　　　　　　　100年度家抗字第127號
　　抗　告　人　李仕強
上列抗告人因與肖敏間假處分事件，抗告人對於中華民國100年6
月16日臺灣臺北地方法院100年度家全字第65號裁定提起抗告，
本院裁定如下：
    主  文
抗告駁回。
抗告訴訟費用由抗告人負擔。
    理  由
一、按民事訴訟法第532條規定，債權人就金錢以外之請求因請
    求標的之現狀變更，有日後不能強制執行，或甚難強制執行
    之虞，欲保全強制執行者，得聲請假處分。又債權人聲請假
    處分，依民事訴訟法第533條前段準用第526條第1項、第2項
    規定，應就其請求及假處分之原因加以釋明，且兩者缺一不
    可。前開釋明如有不足，而債權人陳明願供擔保或法院認為
    適當者，法院得定相當之擔保，命供擔保後為假處分。所謂
    釋明，係指提出能即時調查之證據，使法院生薄弱之心證，
    因而信其所主張之事實大概如此者而言。
二、查相對人肖敏主張其與抗告人分別為被繼承人李志成之大陸
    籍配偶與子女，李志成於民國99年3月3日書立公證遺囑，將
    名下所有如原裁定附表所示之不動產指定由其單獨繼承，詎
    抗告人竟於李志成死亡後，利用其尚未辦妥聲明繼承程序前
    ，謊稱不動產所有權狀遺失而申請補發，且佯稱無其他繼承
    人而將上述不動產以繼承為由，移轉至其個人名下，唯恐抗
    告人將上述不動產為移轉、設定抵押及其他一切處分行為，
    造成其日後主張回復繼承權之訴訟縱獲勝訴判決，亦有不能
    執行或甚難執行之虞，為此依民事訴訟法第532條規定聲請
    假處分，請求命抗告人不得對上述不動產為讓與、設定抵押
    、出租及其他一切處分行為，並願供擔保以代釋明等情，業
    據提出繼承系統表、戶籍謄本、聲明繼承准予備查函、遺囑
    暨公證書、不動產所有權狀暨謄本、切結書、土地登記申請
    書、登記清冊、印鑑證明、拋棄繼承准予備查函、遺產分割
    協議書、遺產稅免稅證明書及民事起訴狀在卷可稽（見原審
    卷第8-47頁、本院卷相證1）。從而，原法院認相對人所為
    假處分之請求，已有相當之釋明，並已陳明願供擔保，以補
    釋明之不足，因酌定相當之擔保金額，准如原裁定主文第1
    項所示假處分，於法並無不合。
三、抗告意旨略以：其於李志成死亡後，接獲地政事務所通知，
    要求於6個月內辦理繼承登記，經向相對人詢問上述不動產
    權狀之下落，相對人否認保管上述權狀，其遂向地政機關申
    請補發，非蓄意謊稱遺失，且嗣後亦曾促請相對人偕同辦理
    繼承登記，因相對人要求其自行前往辦理，其方單獨辦理繼
    承登記。又相對人為大陸地區人民，其依臺灣地區與大陸地
    區人民關係條例第67條及民法繼承編相關規定辦理繼承登記
    ，未侵害相對人之權利，況其一直居住於上述不動產內，未
    有出售、出租或設定抵押之行為，亦無隱匿財產之情事，上
    述不動產之現狀並未變更，亦無日後不能強制執行或甚難執
    行之情事，相對人既未釋明假處分原因，自不得聲請假處分
    云云。查相對人提起回復繼承權之訴訟是否有理由，應待本
    案訴訟予以解決，非假處分程序所應審究，惟相對人既已陳
    稱抗告人無視其就上述不動產擁有繼承權，於繼承系統表記
    載其無繼承權，復謊稱遺失申請新權狀，擅自辦理單獨繼承
    之登記，恐有將來本案勝訴卻無法執行之虞等情，核其釋明
    雖有不足，惟相對人亦已陳明願供擔保以補釋明之不足，核
    與上開規定並無不合，是抗告人執此指摘原裁定不當，聲明
    廢棄，為無理由，爰裁定如主文。
中    華    民    國    100    年    8    月    10    日
                  民事第九庭
                      審判長法  官  黃熙嫣
                            法  官  曾部倫
                            法  官  陳玉完
正本係照原本作成。
本裁定除以適用法規顯有錯誤為理由外，不得再抗告。如提起再
抗告，應於收受後10日內委任律師為代理人向本院提出再抗告狀
。並繳納再抗告費新台幣１千元。
中    華    民    國   100    年    8     月    11    日
                             書記官  鎖瑞嶺